【裁判字號】    98,勞訴,18
【裁判日期】    981106
【裁判案由】    給付工資
【裁判全文】
臺灣新竹地方法院民事判決              98年度勞訴字第18號
原      告  未○○
                        樓50.
            己○○
            丁○○
            辛○○
訴訟代理人  壬○○
原      告  丙○○
            戊○○
            乙○○
            巳○○
訴訟代理人  甲○○
原      告  辰○○
            午○○
            子○○
            卯○○
            寅○○
兼上十三人  丑○○
共同訴訟代
理人
原      告  庚○○
                        號
被      告  百鈺電子股份有限公司
法定代理人  癸○○
                        號
上列當事人間請求給付工資事件，本院於民國98年10月23日辯論
終結，判決如下：
    主      文
被告應給付原告丑○○新臺幣壹拾壹萬壹仟伍佰元。
被告應給付原告丁○○新臺幣柒萬參仟零伍拾伍元。
被告應給付原告己○○新臺幣伍萬貳仟玖佰肆拾肆元。
被告應給付原告未○○新臺幣參萬壹仟伍佰捌拾柒元。
被告應給付原告辛○○新臺幣參萬玖仟零參拾壹元。
被告應給付原告丙○○新臺幣伍萬伍仟壹佰肆拾壹元。
被告應給付原告戊○○新臺幣伍萬零參拾伍元。
被告應給付原告卯○○新臺幣肆萬肆仟貳佰零肆元。
被告應給付原告乙○○新臺幣伍萬捌仟貳佰參拾柒元。
被告應給付原告巳○○新臺幣參萬柒仟壹佰柒拾肆元。
被告應給付原告庚○○新臺幣肆萬貳仟玖佰玖拾陸元。
被告應給付原告辰○○新臺幣肆萬捌仟柒佰貳拾肆元。
被告應給付原告午○○新臺幣肆萬陸仟陸佰捌拾貳元。
被告應給付原告子○○新臺幣伍萬貳仟壹佰參拾肆元。
被告應給付原告寅○○新臺幣伍萬捌仟陸佰零壹元。
訴訟費用新臺幣玖仟零壹拾元由被告負擔。
    事實及理由
一、程序部分：
（一）按訴狀送達後，原告不得將原訴變更或追加他訴，但請求
      之基礎事實同一、擴張或減縮應受判決事項之聲明者，或
      不甚礙被告之防禦及訴訟之終結者，不在此限，民事訴訟
      法第255條第1項第2款、第3款、第7款分別定有明文。查
      本件原告起訴時，原係列癸○○為被告並請求如主文所示
      之金額及自起訴狀繕本送達翌日起至清償日止，按年息百
      分之5計算之利息，嗣於民國（下同）98年8月21日具狀變
      更被告為百鈺電子股份有限公司，並於98年10月23日言詞
      辯論時捨棄利息之請求，核原告所為之變更，係本於被告
      百鈺電子股份有限公司積欠原告工資之同一事實，並減縮
      應受判決事項之聲明，且不甚礙被告之防禦及訴訟之終結
      ，核與前開規定相符，應予准許。
（二）被告經合法通知，未於言詞辯論期日到場，核無民事訴訟
      法第386條各款所列情形，爰依原告聲請，由其一造辯論
      而為判決。
二、原告起訴主張：
（一）原告原均受僱於被告百鈺電子股份有限公司擔任製造部員
      工，薪資固定於每月10日發放，詎被告自98年2月10日起
      即以支付材料貨款及出貨貨款未結為由，遲不給付原告薪
      資，嗣於98年4月9日無預警歇業，迄今仍未將積欠之薪資
      給付予原告，茲將被告積欠原告之薪資明細詳述如下：
   1、原告丑○○部分：
      98年1月份薪資32,829元、98年2月份薪資33,325元、98年
      3月份薪資35,800元、4月份薪資9,546元，共計111,500元
      。
   2、原告丁○○部分：
      98年1月份薪資3,187元、98年2月份薪資30,780元、98年3
      月份薪資30,718元、4月份薪資8,370元，共計73,055元。
   3、原告己○○部分：
      98年1月份薪資1,965元、98年2月份薪資21,209元、98年3
      月份薪資23,650元、4月份薪資6,120元，共計52,944元。
   4、原告未○○部分：
      98年1月份薪資7,505元、98年2月份薪資17,382元、98年3
      月份薪資5,301元、4月份薪資1,399元，共計31,587元。
   5、原告辛○○部分：
      98年2月份薪資16,060元、98年3月份薪資16,551元、4月
      份薪資6,420元，共計39,031元。
   6、原告丙○○部分：
      98年2月份薪資21,718元、98年3月份薪資26,403元、4月
      份薪資7,020元，共計55,141元。
   7、原告戊○○部分：
      98年2月份薪資20,112元、98年3月份薪資23,203元、4月
      份薪資6,720元，共計50,035元。
   8、原告卯○○部分：
      98年2月份薪資18,344元、98年3月份薪資19,440元、4月
      份薪資6,420元，共計44,204元。
   9、原告乙○○部分：
      98年1月份薪資2,873元、98年2月份薪資23,716元、98年3
      月份薪資24,928元、4月份薪資6,720元，共計58,237元。
  10、原告巳○○部分：
      98年2月份薪資15,826元、98年3月份薪資16,128元、4月
      份薪資5,220元，共計37,174元。
  11、原告庚○○部分：
      98年1月份薪資540元、98年2月份薪資16,009元、98年3月
      份薪資20,027元、4月份薪資6,420元，共計42,996元。
  12、原告辰○○部分：
      98年2月份薪資19,615元、98年3月份薪資22,989元、4月
      份薪資6,120元，共計48,724元。
  13、原告午○○部分：
      98年2月份薪資19,164元、98年3月份薪資21,698元、4月
      份薪資5,820元，共計46,682元。
  14、原告子○○部分：
      98年1月份薪資1,768元、98年2月份薪資21,249元、98年3
      月份薪資22,697元、4月份薪資6,420元，共計52,134元。
  15、原告寅○○部分：
      98年1月份薪資1,718元、98年2月份薪資23,412元、98年3
      月份薪資26,451元、4月份薪資7,020元，共計58,601元。
（二）又原告於98年4月10日向新竹縣政府申請勞資爭議協商，
      並經新竹縣政府勞工局勞資關係科於98年5月11日上午9時
      30分召開協商會議，惟被告拒不出席，無法達成協調方案
      ，故協調不成立在案，為此，爰訴請被告給付如主文第一
      至十五項所示之工資等語。並聲明：如主文所示。
三、被告經合法通知，未於言詞辯論期日到場，亦未提出書狀作
    何聲明或陳述。
四、本院之判斷：
（一）原告主張之事實，業據其提出與所述相符之新竹縣勞資爭
      議協調紀錄、新竹縣政府勞資爭議協調申請書、薪資條、
      被告公司變更登記表等件影本為證，而被告迄未到場爭執
      ，亦未提出書狀作何聲明或主張，自堪信原告之主張為真
      實。
（二）從而，原告依勞動契約之法律關係，訴請被告給付如主文
      第一至十五項所示之金額，即無不合，應予准許。
五、訴訟費用負擔之依據：民事訴訟法第78條。
中    華    民    國    98    年    11    月    6     日
                  民事第二庭    法  官  楊明箴
以上正本係照原本作成。
如對本判決上訴，須於判決送達後20日內向本院提出上訴狀。
中    華    民    國    98    年    11    月    6     日
                                書記官  龔紀亞


司法院資訊處製作；財團法人民間司法改革基金會備份。
